臺灣臺北地方法院民事裁定
111年度再小抗字第1號
抗  告  人  朱奕軒  



相  對  人  固德資產管理顧問股份有限公司

法定代理人  王鈺喬  
上列當事人間請求再審之訴事件，抗告人對於民國111 年6 月28
日本院臺北簡易庭110 年度北再小字第3 號裁定提起抗告，本院
裁定如下：
    主  文
抗告駁回。
抗告費用新臺幣壹仟元由抗告人負擔。
    理  由
一、按再審之訴，應於30日之不變期間內提起。前項期間，自判
    決確定時起算，判決於送達前確定者，自送達時起算；其再
    審之理由發生或知悉在後者，均自知悉時起算。但自判決確
    定後已逾5 年者，不得提起。以第496 條第1 項第5 款、第
    6 款或第12款情形為再審之理由者，不適用前項但書之規定
    ；再審之訴，應以訴狀表明再審理由及關於再審理由並遵守
    不變期間之證據；再審之訴不合法者，法院應以裁定駁回之
    ，民事訴訟法第500 條、第501 條第1 項第4 款、第502 條
    第1 項各有明文。又以訴狀表明再審理由及關於再審理由並
    遵守不變期間之證據，此乃必備之程式，如主張其再審理由
    知悉在後者，應就所主張之事實負舉證之責任，其未依民事
    訴訟法第501 條第1 項第4 款後段規定，記載遵守不變期間
    之證據者，不屬同法第121 條第1 項規定，書狀不合程式或
    有其他欠缺之情形，審判長毋庸裁定定期命其補正，即得以
    其訴為不合法，逕以裁定駁回之；易言之，此程式上之欠缺
    性質上屬毋庸命補正之事項至明（最高法院81年度台抗字第
    178 號、60年度台抗字第538 號裁定要旨參照）。再所謂表
    明再審理由，必須指明特定判決有如何合於法定再審事由之
    具體情事，始為相當；倘僅泛言有何條款之再審事由，而無
    具體情事者，尚難謂已合法表明再審理由。如未表明再審理
    由，法院毋庸命其補正，逕以裁定駁回之（最高法院109 年
    度台再字第8 號、110 年度台抗字第904 號、100 年度台抗
    第908 號裁定要旨參照）。
二、本件抗告意旨略以：相對人對其金錢債權已超過2 年消滅時
    效，依民法第127 條規定，其對相對人已無債務，又應有民
    事訴訟法第496 條第5 款、第6 款及第12款規定而可聲請再
    審，此逾5 年仍得再審，故提起本件抗告，且為4 級貧戶併
    請求債務免除等語。
三、經查：
　㈠本院民國110 年3 月11日110 年度北小字第60號判決（下稱
    原確定判決），因抗告人戶籍址設於臺北○○○○○○○○
    ○，故於同年月11日再次職權公示送達、依民事訴訟法第15
    2 條但書自翌日發生送達效力，上訴期間應至同年4 月1 日
    屆滿而告確定，亦併為寄存送達同生合法送達效力一節，有
    判決書、送達回證、公示送達公告列印網頁與證書等附卷可
    參，業經本院調取前開卷宗核閱無訛。是揆諸首揭規定，最
    遲本應於30日不變期間即110 年5 月1 日以前提起再審之訴
    ，至為明灼。
　㈡惟抗告人遲至110 年6 月11日始提起本件再審之訴等節，有
    抗告人「依民法127 拒付款項北院110 年度北小字第60號判
    決狀」上本院收文戳存卷足按（見原審卷第9 頁），顯已逾
    30日不變期間，自難認為合法。抗告人雖於原審中陳稱係於
    網路查詢方得知原確定判決存在（見原審卷第81頁、第111
    頁），但未提出其再審理由知悉在後、遵守不變期間證據之
    所在，亦僅泛稱係依上述條款之再審事由提起再審之訴，別
    無說明具體情事，涵攝具體事實與法定再審事由間之情形更
    付之闕如，自無從以所謂「知悉時」起算不變期間，應堪認
    定。
　㈢基上，原審以逾確定起30日不變期間、未具體表明再審事由
    ，抗告人再審之訴不合法為由，裁定駁回抗告人再審之訴，
    核無不合。抗告意旨指摘原裁定不當，求予廢棄，洵無足取
    ，本件抗告於法自有未洽，應予駁回。
四、據上論結，本件抗告為無理由，依民事訴訟法第436 條之32
    第3 項、第4 項、第495 條之1 第1 項、第449 條第1 項、
    第95條、第78條，裁定如主文。
中　　華　　民　　國　 111　　年　　9 　　月　　29　　日
                  民事第三庭  審判長法  官  方祥鴻

                                    法  官  薛嘉珩

                                    法  官  黃鈺純
以上正本係照原本作成。
本裁定不得再抗告。
中　　華　　民　　國　 111　　年　　9 　　月　　29　　日
                                    書記官  施盈如